【裁判字號】    95,易,53
【裁判日期】    950317
【裁判案由】    竊盜
【裁判全文】
臺灣桃園地方法院刑事判決                95年度易字第53號
公  訴  人  臺灣桃園地方法院檢察署檢察官
被      告  乙○○
上列被告因竊盜案件，經檢察官提起公訴（94年度偵字第21599
號），被告於準備程序中就被訴事實為有罪之陳述，經合議庭裁
定由受命法官獨任行簡式審判程序後，本院判決如下：
    主  文
乙○○共同連續竊盜，累犯，處有期徒刑陸月，如易科罰金，以
佰元折算壹日。扣案之機車鑰匙壹把沒收。
    事  實
一、乙○○前曾因施用第一、二級毒品案件，經本院以九十二年
    度桃簡字第一二六八號判決依序判處有期徒刑六月、三月，
    並定其應執行刑為有期徒刑八月確定，送監執行至民國九十
    四年二月二十五日縮刑期滿，執行完畢，仍不知悔改（構成
    累犯）。其又意圖為自己不法之所有，並基於竊盜之概括犯
    意，先於九十四年十一月二十一日晚間十時許，在桃園縣桃
    園市○○路二九九號前，持其所有之機車鑰匙一把，將甲○○所有停放在該處之ＢＹＭ—二六五號重機車發動後駛離現
    場，予以竊取，得手後將機車留供己用。繼而與陳善如（由
    檢察官另行移送本院併案審理）基於竊盜之犯意聯絡，於九
    十四年十一月二十三日中午十二時許，由乙○○騎乘上開贓
    車附載陳善如，至桃園縣桃園市○○路○段、雙峰街口之「
    竹城工地」內，合力將丙○○所有擺放在上開工地內之車牙
    機一台搬上機車，而予竊取。得手後二人將車牙機以新台幣
    （下同）三千元代價出售予不詳業者，所得則平分花用。嗣
    於九十四年十一月二十八日下午四時許，乙○○再度騎乘上
    揭贓車，搭載陳善如前往上開竹城工地時，為丙○○發覺，
    而報警查獲上情，當場並扣得乙○○所有供竊取上開重機車
    所用之機車鑰匙一把。
二、案經丙○○訴由桃園縣政府警察局桃園分局移送臺灣桃園地
    方法院檢察官偵查起訴。
    理  由
一、訊據被告乙○○坦承上揭二件竊盜犯行不諱，核與證人即被
    害人甲○○、丙○○分別於警詢中指述其等之重機車、車牙
    機失竊之情節相符（偵查卷第二十六頁、第二十八頁，上開
    二人之警詢筆錄，依刑事訴訟法第一百五十九條第二項規定
    ，得採為證據），又證人即共犯陳善如在檢察官偵查中證稱
    ：伊確實於九十四年十一月二十三日中午，與被告前往竹城
    工地竊取車牙機等語（偵查卷第六十頁，陳善如之偵訊筆錄
    ，依刑事訴訟法第一百五十九條之一第二項規定，得採為證
    據），此亦可佐證被告自白竊取車牙機等語屬實，此外，復
    有車輛竊盜—車牌失竊資料個別查詢報表、甲○○出具之贓
    物領據各一份附卷，機車鑰匙一把扣案可資佐證。足徵被告
    前揭自白均屬實在，可以採信，其確有先後竊取ＢＹＭ—二
    六五號重機車、車牙機之事實。事證明確，被告犯行已堪認
    定，應依法論科。
二、核被告乙○○二次竊盜所為，均係犯刑法第三百二十條第一
    項之普通竊盜罪。被告就上開竊取車牙機部分之犯行，與陳
    善如有犯意聯絡及行為分擔，為共同正犯。被告先後二次竊
    盜犯行，時間緊接，所犯構成要件相同罪名，顯係基於概括
    犯意，而反覆為之，係連續犯，應依刑法第五十六條規定以
    一罪論，並論以犯罪情節較重之共同竊盜罪。又被告前有如
    事實欄所示之科刑及執行情形，有其臺灣高等法院被告前案
    紀錄表一份附卷可稽，其於前案有期徒刑執行完畢後，五年
    內再犯本件有期徒刑以上刑之罪，為累犯，應依刑法第四十
    七條規定，遞加重其刑。爰審酌被告犯罪之動機、手段，對
    被害人造成之損失，及被告事後坦承全部竊盜犯行，犯後態
    度尚屬良好等一切情狀，量處如主文所示之刑，並諭知易科
    罰金之折算標準，以示懲儆。扣案之機車鑰匙一把係被告所
    有，且係供其行竊機車所用之物，此經被告陳明在卷，依刑
    法第三十八條第一項第二款規定沒收。
三、公訴意旨另以：被告乙○○與陳善如共同基於竊盜之犯意聯
    絡，於九十四年十一月二十八日下午四時許，騎乘機車搭載
    陳善如前往上開竹城工地行竊時，為丙○○及時發覺而未得
    逞，因認被告此部分所為，涉有刑法第三百二十條第二項、
    第一項之普通竊盜未遂罪嫌。惟按，竊盜罪不罰預備犯，此
    觀刑法第三百二十條規定自明，而查，被告在本院審理時陳
    稱：我和陳善如騎機車一進工地，就被工人圍起來，我們還
    在車上沒有下來等語（本院九十五年三月三日筆錄），核與
    證人丙○○在警詢中指稱：當時情形是我發現於九十四年十
    一月二十三日十四時，在桃園市○○路、雙峰路口竹城建設
    工地（竊盜）犯嫌所騎乘之犯案機車（ＢＹＭ—二六五號）
    ，並報警前來逮捕二名犯嫌等語（偵查卷第二十八頁），前
    後相符。準此，縱認被告與陳善如當時確有行竊之意，然客
    觀而言，顯難認定其二人已達著手行竊之地步，至多僅止於
    預備而已。是故，被告此部分竊盜未遂犯行，尚屬不能證明
    。惟公訴人認被告此部分犯行，與前揭論罪科刑部分之事實
    間，有連續犯裁判上一罪之關係，爰不另為無罪之諭知。
據上論斷，應依刑事訴訟法第二百七十三條之一第一項、第二百
九十九條第一項前段，刑法第二十八條、第五十六條、第三百二
十條第一項、第四十七條、第四十一條第一項前段、第三十八條
第一項第二款，罰金罰鍰提高標準條例第一條前段、第二條，判
決如主文。
本案經檢察官楊挺宏到庭執行職務。
中    華    民    國    95    年    3     月    17    日
                  刑事第八庭  法  官  陳彥宏
以上正本證明與原本無異。
如不服本判決，應於送達後10日內，向本院提出上訴狀。
                              書記官  翁其良
中    華    民    國    95    年    3     月    17    日
論罪法條：刑法第三百二十條第一項
中華民國刑法第320條
(普通竊盜罪、竊佔罪)
意圖為自己或第三人不法之所有，而竊取他人之動產者，為竊盜
罪，處五年以下有期徒刑、拘役或五百元以下罰金。
意圖為自己或第三人不法之利益，而竊佔他人之不動產者，依前
項之規定處斷。
前二項之未遂犯罰之。


司法院資訊處製作；財團法人民間司法改革基金會備份。
